ZAIZ SAAD

3 Rue Notre Dame de Lourdes saadzais22@gmail.com 0766105581

in Saad_zaiz



Je cherche à monter en compétences techniques, et acquerir dea connaissances sur le coeur du metier d'audit et d'expertise comptable à travers des formations et des projets pratiques dans le but de me perfectionner et être opérationnel au profit du développement de vôtre entreprise. Pour atteindre ces objectifs je cherche au sein de vôtre organisation un stage à partir du 01/05/2021 jusqu'au 15/06/2021.

EXPÉRIENCE PROFESSIONNELLE

Hotel Acquappesa

15/05/2018 - 31/08/2018

Stage en communication

Participation à la définition de la stratégie de communication sur les différentes plateformes de résaux sociaux (notamment Facebook, Instagram...)

Gestion du budget mensuel de médiatisation des contenus.

Contribution active à la définition d'un planning éditorial pour les résaux sociaux

Cabinet dentaire Dr. Marino Luigi

01/06/2019 - 31/08/2019

Secrétaire

Gestion des appels téléphoniques.

Tenue de l'agenda, prise de rendez-vous, suivi des échanges emails.

Saisie de documents, archivage et gestion de fournitures.

Facturation (acompte, solde...), suivi des paiements et relances.

FORMATION

Università de Lorraine

2017-2019

Licence en Sciences économiques et gestion

IAE School of Management

En cours

Licence en Comptabilité Contrôle et Audit (CCA)



INFORMATIONS PERSONNELLES

Nazionalità : Italienne

Date de naissance: 21/07/1997

COMPÉTENCES

Capacité d'adaptation.

Capacité à s'organiser, prioriser les tâches.

Travail en équipe.

Connaissance et respect des règles.

Capacité à travailler sous pression et à gérer le stress.

Capacité à actualiser ses connaissances

Maîtrise du Suite Bureautique: Word, Excel, PowerPoint.

Logiciels de design: Photoshop, Illustrator, InDesign.

LANGUES

Italien (langue maternelle)

Anglais (niveau C1)

Français (Langue maternelle)